臺灣板橋地方法院民事判決　　　　　　　 95年度訴字第991號
原　　　告　丁○○
?　　　?　庚○○
?　　　?　甲○○
?　　　?　丙○○
?　　　?　乙○○
?　　　?　己○○
?　　　?　戊○○
前七人共同
訴訟代理人　許獻進律師
被　　　告　辛○○
?　　　?　壬○○
?　　　?　丑○○○
前三人共同
訴訟代理人　劉志忠律師
上列當事人間請求租佃爭議事件，經本院於民國96年4 月17日言
詞辯論終結，判決如下：
    主  文
原告之訴駁回。
訴訟費用由原告負擔。
    事實及理由
壹、程序部分：
一、按確認法律關係之訴，非原告有即受確認判決之法律上利益
    者，不得提起之，民事訴訟法第247 條第1 項前段定有明文
    。至所謂即受確認判決之法律上利益，係指法律關係之存否
    不明確，原告主觀上認其在法律上之地位有不安之狀態存在
    ，且此種不安之狀態，能以確認判決將之除去者而言（最高
    法院52年台上字第1240號判例參照）。
二、本件原告主張民字第45號耕地租約（簽約雙方記載為原告之
    父王許金木與被告之被繼承人劉進益）係偽造之租約，原告
    亦未曾與被告簽訂任何耕地租約，故兩造間並無耕地租賃關
    係存在，惟被告則主張前揭民字第45號耕地租約及後續之莊
    租登字第27號耕地租約（租賃期間自民國51年至55年）等租
    約均屬有效成立，是兩造就是否有耕地租賃關係存在乙節，
    確有爭執。原告所主張之法律關係既因被告之爭執而有不明
    確之情形，且此種不明確之情事，業已造成原告法律上利益
    有受侵害之危險，若能以確認判決確認之，自可除去此不安
    定狀態，故依首開法條規定與判例意旨，原告應有受確認判
    決之法律上利益，而得提起本件確認之訴，合先敘明。
貳、實體部分：
一、本件原告起訴主張：
    (一)原告之父親王許金木於36年7 月21日死亡（原證一），原
      告等因繼承而取得坐落臺北縣新莊市○○段552 及552 之
      1 兩筆土地（重測分割前為子林段171 號，下稱系爭土
      地）所有權，並於65年6 月26日完成繼承登記，惟原告等
      及王許金木從未將系爭土地出租他人，亦未簽過莊租登字
      第27號耕地租約（租賃期間自51年至55年）。嗣經原告向
      臺北縣新莊市公所申請調解，該公所人員始再提出王許金
      木與被告之被繼承人劉進益於38年6 月30日所訂立之民字
      第45號耕地租約。然而，原告之父王許金木既於36年7 月
      21日即已死亡，如何能與劉進益於38年6 月30日訂立耕地
      租約，可見該耕地租約是偽造之租約，從而兩造間之耕地
      租約自始不存在。
    (二)兩造間之耕地租約既不存在，但被告卻爭執其租賃關係尚
      屬存在，則此項法律關係之存否已不明確，致原告在私法
      上之地位有受侵害之危險，應具有確認之法律上利益。又
      被告占有系爭土地，既屬無權占有，原告自得本於民法第
      767 條前段，請求被告返還土地。另系爭土地之耕地租約
      既仍登記有案，尚未註銷，且該登記之存在已妨害原告之
      所有權（影響權利之行使及減損其價值），爰再依同條中
      段請求註銷其登記。
    (三)被告雖主張：1.依民字第45號耕地租約第7 條押租金約定
      ：「民國33年以前押租金34元正」等語，證明日據時期即
      有租約存在；2.耕地租約上有當時新莊鎮公所及鎮長之官
      防，亦有臺北縣政府核定之印文，租約應屬真正；3.原告
      係於65年6 月26日方繼承系爭土地，故之前可能以其父親
      王許金木之名義與劉進益於38年6 月30日訂立民字第45號
      耕地租約云云，惟查：
      1.新莊市民字第45號耕地租約既係偽造，其上文字第7 條
        押租金約定：「民國33年以前押租金34元正」等語，自
        非真實。
      2.次依民事訴訟法第355 條第1 項規定，公文書僅推定為
        真正，非視為真正。本件系爭土地於新莊市公所為耕地
        三七五租約之登記，經前段所述，已經證明該耕地租約
        係偽造，故被告所辯亦即無足採信。
      3.被告雖又謂原告等可能以其父親王許金木之名義與劉進
        益於38年6 月30日訂立民字第45號耕地租約云云，惟此
        僅為被告臆測之詞，全無根據。
    (四)本件證人不能證明耕地租約存在，理由如下：
      1.租賃最基礎之書面契約既然是假的，自無由證人證明系
        爭耕地租約為真之道理，當然亦無法以基於假租約而可
        能由繼承人中之1 或2 人（非全體繼承人）收取租金之
        事實，反推租約存在。
      2.證人即劉進益之堂兄弟子○○於原告訴訟代理人詰問時
        稱沒有看到劉進益付租金，於被告訴訟代理人誘導詰問
        方改稱有看到，且其為被告之親屬，證詞偏頗，不足採
        信。
      3.由證人子○○證稱：「我爸爸他們長輩向許云潭承租，
        王許金木是許云潭的兒子」、「長輩承租以後，後代就
        一直分開來耕作，劉進益有耕作其中1 塊地」等語，及
        癸○○（即劉進益之親兄弟）證稱：「從我會牽牛就開
        始做，目前我3 兄弟還有在做，包括我、劉進成，劉進
        益過世後，他後代還有在做，辛○○現在沒有在做，因
        為她已經80幾歲了」、「我們3 兄弟共同支付（租金）
        」等語，可知渠係證稱：子○○與劉進益之長輩即有承
        租，劉進益有耕作其中1 塊地，而癸○○、劉進成及劉
        進益3 兄弟共同支付租金云云，惟此與被告主張承租人
        為劉進益不符，且原告之祖父許云潭從來就不曾是土地
        所有權人（原證十一，王許金木早在昭和15年（即民國
        29 年） 即取得所有權），亦非本系爭租約之出租人，
        如何與子○○之父親訂立租約？故此2 證人證自不可採
        。
    (五)被告雖又主張：依照被證四至十，可證明租約確係存在，
      且有收租之事實。然而，被證四至十或為新莊市公所之單
      方行為或制式印刷（如被證六），或係丁○○之個人行為
      ，非可據以主張原告全體同意或亦有此表示，及對他共有
      人已生效力。況且，丁○○因其在新莊市公所之假租約中
      亦為形式出租人之一，因該假租約而自稱為「出租人」或
      因不知其為假租約（據新莊市公所原證三資料顯示，偽造
      租約上之出租人名義為原告父親）而假設因此有收租金（
      原告否認有收租金）等等，與事實上有無租約係屬二事，
      不能認為該等行為有創設租約之效果。再者，丁○○本身
      事實上亦未有任何具體表示收受租金之行為，被告僅以丁
      ○○於90年曾向新莊市公所主張被告廢耕而謂被告有「自
      民國72年即未曾繳納租金」（詳被證十）之陳述，欲推定
      72年前曾繳納租金與原告全體，自無理由，蓋丁○○主張
      被告有「自72年即未曾繳納租金」之說法，僅係配合主張
      被告廢耕及舉證之問題，不可用以佐證丁○○有收取租金
      ，甚或採認原告全體有收租金之事實。從而，被告至今既
      未提出原告全體有收租金之事實證據，卻僅以新莊市公所
      之單方行為或制式印刷或係丁○○之個人主張行為，據以
      主張原告全體同意或亦有此表示，及對他共有人亦生效力
      云云，自無可採。
    (六)被告雖辯稱下列訴之聲明第1 項部分並無必要，惟依臺灣
      省耕地租約登記辦法（原證八）第2 條第1 項規定：耕地
      租約之訂立、變更、終止或換訂登記，應由出租人會同承
      租人於登記原因發生日起30日內，向當地鄉（鎮、市、區
      ）公所申請。同條第2 項第1 款訂有判決確定者，不需會
      同辦理之規定。惟查，該條第2 項第1 款應指第1 項「耕
      地租約之訂立、變更、終止或換訂登記」之情形，方不需
      會同辦理，而本件係確認被告與原告間就本系爭土地之耕
      地三七五租賃關係不存在，並非與上述規定相符，為免日
      後註銷登記產生刁難及疑義，訴之聲明第2 項之判決為有
      必要。
    (七)爰聲明：
      1.確認被告與原告間就坐落臺北縣新莊市○○段552 及55
        2 之一兩筆地號土地（重測分割前為子林段171 地號
        ）之耕地三七五租賃關係不存在；被告應將上述552 及
        552 之一兩筆地號土地全部返還予原告。
      2.被告應會同原告就前項臺北縣新莊市○○段552 及552
        之一兩筆地號土地（重測分割前為子林段171 地號）
        之耕地三七五租約登記，即新莊市民字第45號及莊租登
        字第27號耕地租約登記向新莊市公所註銷。
二、被告則以下列各語置辯：
    (一)兩造確有耕地租賃關係存在，且系爭耕地之書面租約並非
      偽造：
      1.系爭之耕地租賃關係係於日據時代即已存在，由系爭38
        年之臺灣省臺北縣私有耕地租約上載有「民國33年以前
        押租金34元正」即可得證。
      2.上開耕地租約由當時主管機關即新莊鎮公所查訪製作，
        蓋有新莊鎮公所及鎮長詹火炮官防可憑，並經臺北縣2
        度核定續約，應無偽造之情。
      3.新莊市公所所掌上開38年之系爭耕地租約，已將出租人
        王許金木變更為原告7人。
      4.依最高法院51年台上字第2629號判例所示租約登記係為
        保護佃農及舉證上便利而設，非謂租約之訂立須經登記
        始能生效，故系爭耕地租賃關係於日據時代即已存在至
        今，不因原告之主張而推翻其效力。
      5.由證人子○○、癸○○之證述，可證系爭耕地租賃關係
        確屬存在（詳如後述）。
      6.新莊市公所於84年8 月18日以北縣莊民字第4913912 號
        函通知租佃雙方為配合電腦作業將租約編號變更為「租
        登字第027號」（被證四），原告無任何意見。
      7.系爭土地因部分坐落子林段171-1 、171-2 號土地被
        徵收，而租佃雙方未於期限內辦理變更、註銷登記，乃
        由新莊市公所依法逕為變更（註銷）登記，並於84年7
        月27日以北縣莊民字第49139-1 號通知租佃雙方，原告
        收訖上開函文，有新莊市公所84年7 月27日北縣莊民字
        第19139-1 號函及原告簽收之回執（被證五）可證，而
        原告如認為兩造並無租約存在，何以未提出任何異議？
      8.原告丁○○於84年8 月14日以耕地租約書遺失為由，向
        新莊市公所申請抄發租約副本，於申請書載明：「本人
        確為左列標示土地出（承）租人」（被證六），可證原
        告亦自知系爭土地有耕地租約存在之事實。
      9.原告於84年9 月19日以承租人非因不可抗力繼續1 年不
        為耕作為由，申請租約終止登記，經新莊市公所函請承
        租人即被告表示意見（被證七），承租人提出異議後，
        新莊市公所乃於84年10月18日將被告之異議通知原告，
        請原告依耕地三七五減租條例第26條規定申請調解（被
        證八），而原告於85年1 月11日提出申請書陳明確有收
        到上開函文（被證九），可見原告亦承認系爭土地耕地
        租約確屬存在。
      10.原告曾於90年11月20日向快樂服務團隊聯合服務處提出
        陳情書，並由該服務處轉向臺北縣政府陳情，而原告於
        陳情書即載明「伊為系爭土地之所有權人之一及三七五
        租約之出租人」、「茲因承租人劉進益及其繼承人自民
        國72年即未層繳納地租」，並以出租人為原告之私有耕
        地租約為附件，上情有臺北縣政府函文所附原告之陳情
        書可證（被證十），足證原告明知系爭土地租約之存在
        ，且承租人於72年之前有繳納租金之事實。
    (二)證人子○○、癸○○之證詞可以證明系爭耕地租賃關係存
      在：
      1.證人子○○具結證述：日據時代就已開始向王許金木及
        其父許云潭承租耕作，長輩承租後，後代就一直分開耕
        作，劉進益耕作其中1 塊地；以前地主會來收租金，一
        開始許云潭來收租，王許金木也有來過，光復後王許金
        木過世就由許云潭及王許金木的兒子來收，一個叫福仁
        、一個叫阿德，劉進益出生長大後就一直幫忙，後來自
        己做，做到過世後來由他太太接著做，我有看到地主來
        向劉進益收租。
      2.證人癸○○具結證稱：從我會牽牛後就開始作，目前三
        兄弟還有在做，劉進益過世後他後代來有在做，一開始
        是許云潭來收租，後來王許金木來收，王許金木過世後
        由許云潭帶孫子福仁、阿德來收租，租金由3 兄弟共同
        支付，由劉進成接洽支付租金等語。
      3.由證人證詞，可證系爭耕地之租賃關係於日據時代即已
        存在，係由被告及子○○之長輩開始向許云潭、王許金
        木承租土地耕作，後來後代就陸續分開耕作劉進益亦有
        耕作其中1 塊土地，許、王父子二人均曾向佃農收租，
        而劉進益所承租之系爭耕地係由兄弟3 人即劉進益、劉
        進成及癸○○共同耕作，並支付租金，王許金木過世後
        ，則由許云潭帶孫子福仁（丁○○）、阿德（甲○○）
        來收租，劉進益死亡後，被告仍繼續耕作迄今，故系爭
        耕地租賃關係確為真實存在。
    (三)系爭租約係原告之父王許金木出租予被告之被繼承人，且
      原告等人係於王許金木死亡後因繼承而共同繼受出租人之
      權利義務，故縱使其他出租人未出面共同收取租金，惟承
      租人既有給付租金之事實，自可證明租賃關係確屬存在，
      況新莊市公所所管理之租約既已將出租人變更為「丁○○
      等7 人」，且相關文書亦寄予「丁○○等7 人」，但原告
      等人卻未就租約存在與否提出異議，適足證明租賃契約之
      存在。
    (四)爰聲明：原告之訴駁回。
三、本件下列各項事實，為兩造所不爭執，並有除戶謄本、土地
    登記謄本、民字第45號耕地租約、莊租登字第27號耕地租約
    、臺北縣新莊市公所95年5 月8 日北縣莊民字第0950026991
    號函及所附調解程序筆錄（本院卷第6 至13頁、第17至20頁
    ）附卷可稽，均堪信為真實。
    (一)原告之父王許金木於36年7 月21日死亡，原告等因繼承而
      取得系爭土地（重測分割前為子林段171 號，現已分割
      轉載為臺北縣新莊市○○段552 及552 之1 地號）所有權
      ，並於65年6 月26日完成繼承登記，而被告之被繼承人劉
      進益則於69年12月24日死亡。
    (二)系爭土地之其他登記事項記載「有三七五租約」，而臺灣
      省臺北縣私有耕地租約民字第45號耕地租約記載出租人為
      王許金木、承租人為劉進益、訂立日期為38年6 月30日及
      「民國卅三年以前押租金三四元正」，臺灣省臺北縣私有
      耕地租約莊租登字第27號耕地租約則記載出租人為丁○○
      等7 人、承租人為劉進益、租賃期間為自51年1 月1 日起
      至55年12月31日止。
    (三)臺北縣新莊市公所先於84年7 月27日以北縣莊民字第4913
      9-1 號通知書通知兩造限期辦理租約變更、註銷登記，復
      於84年8 月18日以84年北縣莊民字第49139-2 號函檢送前
      揭莊租登字第27號耕地租約予兩造，而原告丁○○則於84
      年8 月14日以民字第45號耕地租約遺失為由，向新莊市公
      所申請抄發租約副本，其申請書備註欄載明：「本人確為
      左列標示土地出（承）租人」。
    (四)原告於起訴前向臺北縣新莊市公所提出租佃爭議調解之申
      請時，因係主張兩造未定租約，租約不存在，新莊市租佃
      委員會乃依內政部79年7 月14日台內地字第819509號函見
      解，將該調解案件退回原申請人（即原告）。
四、本件爭點厥為：民字第45號耕地租約是否為偽造之租約？原
    告之父王許金木與被告之被繼承人劉進益間就系爭土地有無
    耕地租賃關係存在？原告等7 人與劉進益間就系爭土地有無
    耕地租賃關係存在？茲分述本院得心證之理由如下：
    (一)按耕地三七五減租條例第6 條第1 項載「本條例施行後耕
      地租約應一律以書面為之，租約之訂立、變更、終止或換
      訂，應由出租人會同承租人申請登記」云云，係為保護佃
      農及謀舉證上便利而設，非謂凡租約之訂立、變更、終止
      或換訂，須經登記，始能生效（最高法院51年台上字第26
      29號判例參照），換言之，耕地租賃契約之成立，仍以出
      租人與承租人間有租賃之意思表示合致為要件，不因前開
      規定而改變其非要式契約之性質。次按憲法第143 條第4
      項扶植自耕農之農地使用政策，以及憲法第153 條第1 項
      改良農民生活之基本國策，均係為合理分配農業資源而制
      定。40年6 月7 日制定公佈之耕地三七五減租條例，旨在
      秉承上開憲法意旨，為38年已開始實施之三七五減租政策
      提供法律依據，並確保實施該政策所獲致之初步成果。其
      藉由限制地租、嚴格限制耕地出租人終止耕地租約及收回
      耕地之條件，重新建構耕地承租人與出租人之農業產業關
      係，俾合理分配農業資源並奠定國家經濟發展方向，立法
      目的尚屬正當。雖未設置保護出租人既有契約利益之過渡
      條款，惟因減租條例本在實現憲法規定國家對於土地之分
      配與整理暨扶植自耕農之意旨，且於條例制定之前，減租
      政策業已積極推行數年，出租人得先行於過渡時期熟悉減
      租制度，減租條例對出租人契約自由及財產權之限制，要
      非出租人所不能預期，衡諸特殊之歷史背景及合理分配農
      業資源之非常重大公共利益，尚未違背憲法上之信賴保護
      原則（司法院大法官會議釋字第580 號解釋參照）。
    (二)本件原告主張系爭民字第45號耕地租約之簽約日期為38年
      6 月30日，但原告之父王許金木於36年7 月21日即已死亡
      ，其如何能與劉進益訂立前開租約，可見該耕地租約為偽
      造之租約云云，固非無據，但有無耕地租賃契約之成立，
      並非僅以書面租約為證，仍應參酌其他情狀綜合認定，且
      該租約縱有前揭時間上之矛盾存在，但其是否即無實質證
      明力，亦待斟酌，茲述如下：
      1.被告主張其被繼承人劉進益生前即在系爭土地上耕作，
        劉進益死後，則由被告即劉進益之妻辛○○繼續耕作種
        菜乙節，業據證人子○○、癸○○分別結證明確（本院
        卷第91至92頁、第95頁），而原告訴訟代理人於歷次庭
        期及書狀中亦均未就此提出爭執（僅曾爭執辛○○目前
        已無親自耕作之事實），堪認屬實。
      2.被告主張劉進益、劉進成與癸○○曾支付租金予王許金
        木、許云潭、福仁及阿德（音同）等人乙節，核與證人
        子○○具結證稱：「知道王許金木，他是地主，給我們
        土地去耕作」「（何時向王許金木承租？）日本時代就
        已經開始耕作，光復後又一直變更」「（劉進益有無向
        王許金木承租？）長輩承租以後，後代就一直分開來耕
        作，劉進益有耕作其中一塊地」「（劉進益有無付租金
        ？）有，以前的地主會來收租，我們把稻穀賣掉拿錢給
        他，一開始是許云潭來收租，他來收租時會過夜，王許
        金木也有來過，但光復後王許金木就過世，之後就由許
        云潭及王許金木的兒子來收，一個叫做福仁，一個叫阿
        德」「（你如何知道劉進益有付租金？）我跟劉進益都
        住在一起，我也有跟許云潭租地來作」「（你自己的租
        金是否與劉進益同時間支付？）地主來的同一天一起支
        付」「（是否有看過地主來收租，劉進益把稻穀拿去賣
        ？）地主有來，但是沒有實際拿去賣，都是當場折算價
        錢，我有看到地主來向劉進益收租」「（你剛才所說的
        地主是誰？）就是阿德、福仁他們，有時候二人一起來
        ，有時一個人來，有時許云潭也會來」等語，及證人癸
        ○○具結證稱：「（土地何時開始承租？）從我會牽牛
        就開始做」「（何時收租？）一開始是許云潭來收租，
        來的時候都會過夜，後來換王許金木來收，後來王許金
        木過世，就由許云潭帶著孫子，一個叫福仁，一個叫阿
        德來收租金」「（向何人收租？）我們三兄弟共同支付
        」「（支付租金是否用現金付？）不是，都是帶地主去
        碾米廠，先算錢給地主，之後碾米廠再來收米」「（這
        個地主是誰？）王許金木」「（福仁、阿德有無來收租
        ？）有，都是劉進成接洽支付租金」等語相符，此二證
        人雖與被告具有親屬關係，但其就收取租金之方式、流
        程、收取者等細節陳述既相吻合，且所稱「福仁」、「
        阿德」之姓名，亦與原告陳福仁、甲○○一致，且渠復
        已具結擔保所言屬實，則其所證當具相當之證明力。其
        次，證人子○○固曾於原告訴訟代理人詢以：「你是否
        曾經親眼看過劉進益付租金？」時答稱：「我沒有看到
        」，復於被告訴訟代理人詢以：「是否有看過地主來收
        租，劉進益把稻穀拿去賣？」時答稱：「地主有來，但
        是沒有實際拿去賣，都是當場折算價錢，我有看到地主
        來向劉進益收租」，但該2 代理人所詢問題既不相同，
        則證人分別針對問題為不同之回答，並無任何矛盾之處
        ，其先稱「沒有看到劉進益付租金」，應係指沒有看到
        劉進益直接付租金之意，此與其後稱：沒有實際拿稻穀
        去賣，都是以當場折算價錢之方式等語，亦無齟齬，自
        難據此即認其所述不可採信。再者，原告雖又提出原證
        十一，主張王許金木早在昭和15年（即民國29年）即取
        得所有權，許云潭從來就不曾是土地所有權人，故證人
        證稱伊長輩係向許云潭承租云云，並不可採。然而，出
        租人本即不以具有所有權者為限，且許云潭、王許金木
        為父子關係，除非已明訂於書面租約，否則實難分辨其
        租賃關係究係存在於何者，故前2 證人僅以客觀上為收
        租行為者即為地主（即出租人），尚不違背一般經驗法
        則，亦不得據此即謂其所證均不可採。從而，被告之被
        繼承人從日據時代起即有支付租金予許云潭、王許金木
        等人之事實，亦堪認定。
      3.原告雖以系爭民字第45號耕地租約有前揭時間上之矛盾
        ，主張該份租約係偽造，然減租政策在耕地三七五減租
        條例施行之前既已積極推行數年，考其特殊之時代背景
        ，當時地方機關為推動耕地減租之政策，通常於實地查
        考確認出租人與承租人間有耕地租佃之事實後，即逕予
        製作類此耕地租約，以求耕地租約之契約化，而該契約
        中出租人或承租人欄是否為其本人所簽名用印，固待進
        一步比對筆跡或印文以為確認，但既已有書面租約之製
        作，至少已足證明經地方機關之查訪後，租賃雙方當時
        確有耕地租賃之事實，此由系爭民字第45號租賃契約之
        證明人欄蓋有新莊鎮公所鎮長詹火炮之公印文，及其上
        載有「民國卅三年以前押租金三四元正」，即可得證。
      4.再查臺北縣新莊市公所先於84年7 月27日以北縣莊民字
        第49139-1 號通知書通知兩造限期辦理租約變更、註銷
        登記，復於84年8 月18日以84年北縣莊民字第49139-2
        號函檢送前揭莊租登字第27號耕地租約予兩造，而原告
        丁○○則於84年8 月14日以民字第45號耕地租約遺失為
        由，向新莊市公所申請抄發租約副本，其申請書備註欄
        載明：「本人確為左列標示土地出（承）租人」等情，
        有前揭新莊市公所函文、通知書及原告丁○○所填載之
        申請書在卷可查（本院卷第74至76頁），原告丁○○於
        申請補發系爭民字第45號租約時既承認其為出租人之事
        實，而前揭2 名證人復均證稱丁○○曾自行或陪同許云
        潭收取租金，堪認前揭耕地租賃關係於王許金木過世後
        ，已當然由原告等7 名繼承人所繼承，此由莊租登記第
        27號耕地租約已變更其出租人為丁○○等7 人，亦可得
        證。
      5.綜上所言，系爭民字第45號耕地租約上王許金木之簽名
        印文是否偽造，固屬有疑，但其生前與劉進益間確有耕
        地租賃關係存在，且此耕地租賃關係復於其死後由原告
        等7 名繼承人繼承等事實，已如前述，則被告主張兩造
        間仍有耕地租賃關係存在等語，尚屬可信。兩造間既有
        耕地租賃關係存在，則被告本於該租賃關係占有系爭土
        地，即非無權占有，亦無會同原告辦理註銷登記之問題
        ，附此說明。
五、綜上所述，原告請求確認兩造間就系爭土地之耕地三七五租
    賃關係不存在，並基於所有權之法律關係，請求被告應將該
    地返還予原告，及應會同原告就系爭土地之耕地三七五租約
    登記，即新莊市民字第45號及莊租登字第27號耕地租約登記
    向新莊市公所註銷，均無理由，爰予駁回。
六、因本案事證已臻明確，兩造其餘主張陳述及所提之證據，均
    毋庸再予審酌，附此敘明。
據上論結，原告之訴為無理由，依民事訴訟法第78條，判決如主
文。
中　　華　　民　　國　　96　　年　　5 　　月　　8 　　日
                  民事第二庭?審判長法　官　梁宏哲
                  ?????????法?官?陳麗玲
                  ?????????法?官?楊明佳
以上正本係照原本作成
如對本判決上訴，須於判決送達後20日內向本院提出上訴狀
中　　華　　民　　國　　96　　年　　5 　　月　　8 　　日
                          ????  書記官　楊璧華
